臺灣臺南地方法院刑事判決　　　　　　　　　　　　九十二年度易字第一一五八號
　　公　訴　人　臺灣臺南地方法院檢察署檢察官
　　被　　　告　丁○○
右列被告因竊盜案件，經檢察官聲請簡易判決處刑（聲請簡易判決處刑案號：九十二
年度偵字第八０九六號），本院新營簡易庭認不宜以簡易判決處刑，簽請改依通常程
序審理及檢察官函請併辦審理（九十二年度偵字第一一四七九號、九十二營偵字第九
八五號），本院判決如左：
    主  文
丁○○連續結夥三人以上竊盜，處有期徒刑拾月。
    事  實
一、丁○○前有違反麻醉藥品管理條例等前科，竟意圖為自己不法所有之概括犯意，
    先後為左列竊盜行為：
  (一)丁○○於民國九十二年六月二十二日早上五時三十分許，夥同與之有意圖為自己
    不法所有犯意聯絡之陳加欣及年籍姓名不詳之成年人男子三人，駕駛車牌號碼Ｎ
    ６─０８５９號自小客車，至位於臺南縣麻豆鎮小埤里小埤頭十之一號「信興鐵
    工廠」旁，共同徒手竊取丙○○所有鋼製耕耘刀約一百片得手。
  (二)丁○○復承上揭犯意，先後於九十二年六月二十八下午四時許及同年六月二十九
    日早上五時許，和與之有意圖為自己不法所有犯意聯絡之陳加欣二人，駕駛上開
    自小客車至臺南縣麻豆鎮○○段０七四五地號土地上，分別共同徒手竊取庚○○
    所有之銑鐵三噸，價值新臺幣（下同）五萬一千元及鐵架十八塊，價值二百十六
    元。嗣於九十二年六月二十九日早上，於得手後正欲駕車離去之時，為庚○○當
    場發現報警查獲，並扣得鐵架十八塊（業已發還庚○○）。
  (三)丁○○又承前揭犯意，於九十二年七月十六日上午七時許，在臺南縣佳里鎮禮化
    里二二二之一號前，徒手竊取臺南縣佳里鎮鎮公所所有鐵製水溝蓋三塊（每塊約
    重三十九公斤，價值約八百元），得手後以其騎乘車牌號碼ＵＱＤ─１０８號機
    車載運離去，欲持向舊貨收集商蔡江田變賣，為蔡江田發覺有異，始報警而於同
    年七月十六日早上七時二十分許，在臺南縣佳里鎮佳化里三之十五號旁，查獲丁○○騎乘之上開機車腳踏板上置有前開水溝蓋三塊（已發還臺南縣佳里鎮公所）
    ，並予以查扣。
二、案經臺南縣警察局佳里分局報告臺灣臺南地方法院檢察署檢察官偵查起訴及臺南
    縣警察局麻豆分局報告臺灣臺南地方法院檢察署檢察官函請併案審理。
    理  由
一、右揭犯罪事實，業據被告丁○○於本院審理時坦承不諱，核與證人丙○○、庚○○、邱榮信、陳加欣於警詢及偵查中；證人即九十二年六月二十八日下午四時許
    ，目擊臺南縣麻豆鎮○○段０七四五地號土地上物品遭竊之蔡江田於偵查中；證
    人蔡江田、乙○○於警詢等供述之情節大致相符，並有扣押書一紙、贓物認領保
    管單一紙、現場照片影本十幀、臺南縣警察局佳里分局扣押筆錄一份、臺南縣警
    察局佳里分局扣押物品收據一份、臺南縣警察局佳里分局贓物認領保管單一紙及
    案發現場暨失竊水溝蓋等照片八幀附卷（詳臺南縣警察局麻豆分局刑案偵查卷第
    二二頁至第二八頁；詳臺南縣警察局佳里分局刑案偵查卷第八頁至第十四頁）可
    稽。綜上所查，被告自白核事實相符，本件事證明確，被告犯行洵堪認定。
二、查被告丁○○於犯罪事實欄(一)，竊取丙○○所有之鋼製耕耘刀，核其所為係犯刑
    法第三百二十一條第一項第四款之結夥三人以上加重竊盜罪。又於犯罪事實欄(二)
    、(三)分別竊取庚○○之銑鐵、鐵架及臺南縣佳里鎮公所之水溝蓋，核其所為係犯
    刑法第三百二十條第一項之普通竊盜罪。被告丁○○、陳加欣與年籍姓名不詳之
    成年人男子間，就前開結夥三人以上加重竊盜罪；被告丁○○與陳加欣間，就前
    開竊取庚○○之銑鐵及鐵架之普通竊盜罪，有犯意聯絡及行為分擔，均為共同正
    犯。又被告丁○○先後多次竊盜犯行，時間緊接，構成要件相同，顯係基於概括
    犯意反覆為之，應依連續犯之規定論以情節較重之結夥三人以上加重竊盜罪，並
    依法加重其刑。公訴人雖僅就犯罪事實欄(三)所載之竊盜犯行提起公訴，然檢察官
    就犯罪事實一部起訴者，其效力及於全部，本件犯罪事實欄(一)、(二)所載之竊盜犯
    行，與前揭經公訴人起訴經論罪科刑之部分，有連續犯裁判上一罪之關係，本院
    自得一併審理。茲審酌被告丁○○有事實欄所載之不良前科素行，有臺灣臺南地
    方法院檢察署刑案資料查註紀錄表及臺灣高等法院被告全國前案紀錄表附卷可參
    ，竊取佳里鎮公所水溝蓋可能肇致車輛、行人跌落之危險，並審酌被告丁○○犯
    罪之動機、目的、手段、竊盜所得財物價值非微、智識程度、犯罪所生危害及犯
    罪後坦承犯行態度尚佳等一切情狀，量處如主文所示之刑，以資懲儆。
三、臺灣臺南地方法院檢察署九十二年營偵字第九八五號併辦意旨略以：被告丁○○
    意圖為自己不法之所有，於九十二年七月五日上午十時許，趁其借住被害人戊○○臺南縣學甲鎮新榮里東寮三十五號住處之機會，竊取戊○○所有全數碼激光影
    碟機乙部，得手後持向不知情之甲○○借款，並以為擔保，嗣為警持臺南地院核
    發之搜索票，在甲○○學甲鎮○○路十三號住處客廳茶几下當場查獲上開影碟機
    ，始發覺上情。因認被告丁○○所涉上開竊盜犯行與本案有連續犯之裁判上一罪
    關係等語。按犯罪事實應依證據認定之，無證據不得認定犯罪事實；又不能證明
    被告犯罪者，應諭知無罪之判決，刑事訴訟法第一百五十四條第二項、第三百零
    一條第一項分別定有明文。本件併案意旨認被告竣琪尚涉犯前揭竊盜犯行，無非
    係以前揭犯罪事實，業據被害人戊○○指訴甚詳，並據證人甲○○於警詢時證述
    明確，復有全數碼激光影碟機乙部扣案可資佐證，為其所憑論據。訊之被告丁○○堅詞否認有何右揭竊盜犯行，辯稱：未曾以前開全數碼激光影碟機向證人甲○○借錢，更未竊取該部影碟機等語。經查：
  (一)按被告以外之人於審判外之言詞或書面陳述，除法律有規定者外，不得作為證據
    ；被告以外之人於檢察事務官、司法警察官或司法警察調查中所為之陳述，與審
    判中不符時，其先前之陳述具有較可信之特別情況，且為證明犯罪事實存否所必
    要者，得為證據，刑事訟訴法第一百五十九條第一項、第一百五十九條之二分別
    定有明文。查證人甲○○固於九十二年七月九日警詢時證稱：扣案之全數碼激光
    影碟機乙部，係被告丁○○向伊借款一千元時抵押所交付等語（詳臺南縣警察局
    刑案偵查卷第十二頁、第十三頁）。然上情為被告丁○○堅詞否認，且不同意將
    之作為證據。另證人甲○○於九十二年十二月三十一日本院審理時到庭結證時改
    稱：扣案之全數碼激光影碟機乙部，並非當庭之被告丁○○所交付，而係綽號「
    阿文」之人交付的，且被告丁○○未曾向伊借過錢等語（詳本院卷第八五頁），
    經核證人甲○○前揭警詢及本院審理時之供述內容，明顯不符，再者，其於警詢
    之供述，又查無其他具有較可信之特別情況，依前開說明，其於警詢之供述，顯
    不具有證據能力，自不得資為審判之依據。
  (二)被害人戊○○雖曾於九十二年七月七日及同年七月九日警詢時指訴：經向證人甲○○詢問後，證人甲○○表示被告丁○○曾持一部ＶＣＤ影碟機「出賣」與伊等
    語（詳前開警卷第二十頁、第二四頁）。姑不論被害人戊○○前開供述，已係被
    告以之人於審判外之言詞，不具有證據能力，且經核亦與證人甲○○前開於警詢
    時供述：扣案之影碟機，係被告丁○○向伊「借款」一千元時抵押所交付乙節不
    符，自難據此而認被害人戊○○前揭警詢之指訴，為足以認定證人甲○○警詢供
    述可信之特別情況。另證人即製作證人甲○○警詢筆錄之警員王啟仁固於九十二
    年十二月三十一日本院審理時到庭證稱：警詢筆錄之內容均係證人甲○○自己所
    陳，且有錄音等語（詳本院卷第八九頁）。惟證人王啟仁前開供述，僅能證明該
    警詢筆錄內容取得之正當性（此情被告丁○○及證人甲○○並不爭執），而未及
    該警詢筆錄內容與待證事實確實具有關聯性。故而，要難以證人王啟仁前開供述
    ，逕認證人甲○○於警詢之供述屬實可信。
  (三)綜上所述，尚難以證人甲○○於警詢時不具證據能力及與嗣後所供不一之瑕疵供
    述，推認被告丁○○涉犯前開竊盜犯行，況失竊影碟機係在證人甲○○住處所扣
    得，證人甲○○本身已然係一重大之犯罪嫌疑人，實難據此一有重大利害關係人
    之供述，遽入人罪。是本件依調查所得證據尚不足以證明被告丁○○確有公訴人
    併案指訴之竊盜犯行，自與起訴經論罪科刑之犯罪事實部分，無連續犯裁判上一
    罪關係，自非本院所得審酌，應退回檢察官另為妥適處理，併此敘明。
據上論斷，應依刑事訴訟法第二百九十九條第一項前段，刑法第二十八條、第五十六
條、第三百二十一條第一項第四款，判決如主文。
本案經檢察官己○○到庭執行職務。
中      華      民      國    九十三      年      一      月    十三    日
                                          臺灣臺南地方法院刑事第七庭
                                              審判長法官  鄧希賢
                                                    法官  楊佳祥
                                                    法官  陳金虎
右正本證明與原本無異。
如不服本判決，應於判決送達後十日內，向本院提出上訴狀。
                                              書  記  官  楊建新
中      華      民      國    九十三      年      一      月    十三    日
附錄論罪法條：
刑法第三百二十一條第一項：
犯竊盜罪而有左列情形之一者，處六月以上五年以下有期徒刑：
一、於夜間侵入住宅或有人居住之建築物、船艦或隱匿其內而犯之者。
二、毀越門扇、牆垣或其他安全設備而犯之者。
三、攜帶兇器而犯之者。
四、結夥三人以上而犯之者。
五、乘火災、水災或其他災害之際而犯之者。
六、在車站或埠頭而犯之者。
